臺灣臺中地方法院宣示判決筆錄　　　　　 96年度訴字第435號
公　訴　人　臺灣臺中地方法院檢察署檢察官
被　　　告　乙○○
上列被告因偽造文書等案件，經檢察官提起公訴（95年度偵字第
25102號）後，聲請依協商程序判決，於中華民國96年3月15日下
午5時在本院刑事第9法庭宣示判決，出席職員如下：
審判長起立朗讀判決全文、犯罪事實要旨、處罰條文、附記事項
，及告以上訴限制、期間並提出上訴狀之法院，且諭知記載其內
容：
一、主  文：
    乙○○行使偽造私文書，足以生損害於他人，處有期徒刑參
    月，如易科罰金，以新臺幣壹仟元折算壹日。未扣案之財團
    法人聯合信用卡處理中心商戶存根聯上偽造「甲○○」之署
    押壹枚，沒收。又意圖為自己不法之所有，以詐術使人將本
    人之物交付，處有期徒刑參月，如易科罰金，以新臺幣壹仟
    元折算壹日。應執行有期徒刑伍月，如易科罰金，以新臺幣
    壹仟元折算壹日。緩刑貳年。未扣案之財團法人聯合信用卡
    處理中心商戶存根聯上偽造「甲○○」之署押壹枚，沒收。
二、犯罪事實要旨：
    乙○○於後述行為時，係與甲○○同居在臺中市○○區○○
    街十八巷九之二號（上址同居處）。乙○○於民國九十五年
    九月九日上午某時，趁甲○○不在上址同居處時，未經甲○
    ○之同意、授權，擅自取走甲○○所有、置放於上址同居處
    之中國信託商業銀行股份有限公司（下稱中國信託銀行）信
    用卡一張（卡號為0000000000000000號，
    下稱前開信用卡）後，旋於同日十七時五十分許，意圖為自
    己不法之所有，並基於詐欺取財之犯意，持前開信用卡，在
    趙崇廷所經營、位於臺中市○○區○○路五五之七號之「金
    石珠寶銀樓」，購買新臺幣（下同）八千六百元（起訴書誤
    載為八千元）之金項鍊一條（下稱前開金項鍊），並向趙崇
    廷詐稱甲○○係其太太，且甲○○已授權由其以甲○○名義
    、用前開信用卡刷卡消費以購買前開金項鍊，其見趙崇廷誤
    信為真後，旋另基於偽造進而行使私文書之犯意，當場在「
    金石珠寶銀樓」內，以前開信用卡冒用甲○○名義刷卡消費
    ，並於簽帳單（一式二聯，含財團法人聯合信用卡處理中心
    商戶存根聯、持卡人存根聯各一聯，均未扣案）顧客簽名欄
    上偽簽「甲○○」署名（即在屬傳真紙材質之商店存根聯簽
    帳單持卡人簽名欄上偽簽「甲○○」之署押，並未再複寫於
    第二聯即持卡人存根聯上）之方式，而偽造「甲○○」之署
    名一枚，並將簽帳單中之商戶存根聯交予趙崇廷而行使之，
    且致趙崇廷陷於錯誤，將前開金項鍊一條交付乙○○，並由
    發卡銀行即中國信託銀行墊付八千六百元，足生損害於甲○
    ○、趙崇廷、中國信託銀行及財團法人聯合信用卡處理中心
    對信用卡交易之正確性。乙○○遂行前揭詐欺取財及行使偽
    造私文書之犯行後，旋即將前開信用卡置放回上址同居處之
    原置放處。嗣經甲○○發現並報警，因而查悉上情。
三、處罰條文：刑法第二百十六條、第二百十條、第三百三十九
    條第一項、第二百十九條。
四、附記事項：
  (一)被告乙○○應給付財團法人南投縣博幼社會福利慈善事業基
    金會（帳戶：第一銀行埔里分行、帳號為00000000
    000號）新臺幣貳萬伍仟元（此部分業經被告於九十六年
    三月八日匯款給付完畢，有郵政跨行匯款申請書收據一紙附
    卷可按，附此敘明）。
  (二)按「被告用以詐欺取財之偽造、變造等書類，既已交付於被
    害人收受，則該物非屬被告所有，除偽造書類上偽造之印文
    、署押，應依刑法第二百十九條予以沒收外，依同法第三十
    八條第三項之規定，即不得再對各該書類諭知沒收」（最高
    法院四十三年臺上字第七四七號判例意旨參照）。查本案被
    告乙○○所為前揭冒名刷卡行為，已將財團法人聯合信用卡
    處理中心商戶存根聯之簽帳單交予被害人趙崇廷收受，非屬
    被告所有，自不應另為沒收之諭知，惟該商戶存根聯簽帳單
    顧客欄上之偽造「甲○○」署名一枚，雖未據扣案，仍應依
    刑法第二百十九條之規定，不問屬於犯人與否，於諭知被告
    行使偽造文書犯行及定應執行刑時，均予宣告沒收，併予敘
    明。至於被告為前揭冒名刷卡行為所取得之持卡人存根聯一
    張部，未據扣案，再兼衡酌被告為本案犯行迄今已時隔數月
    ，且被告無從陳明前揭持卡人存根聯一張現之所在，堪認前
    揭持卡人存根聯一張已滅失而不存在，爰不宣告沒收，併予
    敘明。
五、協商判決除有刑事訴訟法第四百五十五條之四第一項第一款
    於本院訊問程序終結前，被告撤銷協商合意或檢察官撤回協
    商聲請者；第二款被告協商之意思非出於自由意志者；第四
    款被告所犯之罪非第四百五十五條之二第一項所定得以聲請
    協商判決者；第六款被告有其他較重之裁判上一罪之犯罪事
    實者；第七款法院認應諭知免刑或免訴、不受理者情形之一
    ，及違反同條第二項「法院應於協商合意範圍內為判決；法
    院為協商判決所科之刑，以宣告緩刑或二年以下有期徒刑、
    拘役或罰金為限」之規定者外，不得上訴。
六、如不服本件判決，且有前述得提起上訴之情形，得自收受宣
    示判決筆錄送達之日起十日內，向本院提出上訴書狀，上訴
    於第二審法院。
中　　華　　民　　國　　96　　年　　3 　　月　　15　　日
            刑事第九庭
                        書記官　童洪芳美
                        法　官　何世全
以上正本證明與原本無異。
　　　　　　　　　　　　書記官  童洪芳美
中　　華　　民　　國　　96　　年　　3 　　月　　15　　日
